

Wendy Natalie **Huaccha Hurtado**

MEDICO CIRUJANO - AUDITOR CMP 81543 - RNA 9249

943343530 Jr. Putumayo 365. Trujillo. wnatalieh.12@hotmail.com



Profesional colegiada y habilitada por el Colegio Medico del Peru, egresada de la Facultad de Medicina de la Universidad Privada Antenor Orrego. Responsable y proactiva con capacidad para adapatarse al cambio y asumir el liderazgo para el trabajo en equipo. Con estudios en manejo de patologias medicas y gestion de los servicios de la salud. Experiencia en el campo asistencial como administrativos de la salud.

COMPETENCIAS

Manejo del estrés

Proactiva

Trujillo, Perú

Tacna, Perú

Trabajo en equipo

Software: Excel, Word, Inglés •

PowerPoint, Outlook, Zoom, Meet.

EDUCACIÓN

Maestría en Gestión de los Servicios de la Salud. 2021

Universidad Cesar Vallejo.

Título profesional Médico Cirujano 2010 - 2018

Trujillo, Perú Universidad Privada Antenor Orrego

Diplomado en Salud Ocupacional y Seguridad en el Trabajo 2020 - 2021

Universidad de Tacna

Diplomado Salud Publica y Gestión por competencias. 2020 - 2020

Tacna, Perú Universidad de Tacna

Diplomado en Auditoria Medica 2020 - 2020

Universidad de Tacna Tacna, Perú

EXPERIENCIA PROFESIONAL

Set. 2020 - May. 2023 Sánchez Carrión, La Libertad

UNIDAD EJECUTORA 406 SALUD SANCHEZ CARRION - MINSA MEDICO AUDITOR - JEFATURA DE LA UNIDAD DE SEGUROS.

- Evaluación y Ejecución de presupuesto por DyT-SIS
- Coordinación y monitoreo con el área de Farmacia para el cumplimiento de indicadores.
- Auditoria de Formatos Únicos de Atención (FUA) e historias clinicas.
- Levantamiento de Observaciones de expedientes tarifados y no tarifados.
- Capacitación a personal sobre el correcto llenado de formatos de atención e ingreso de referencias y contrarreferencias.
- Elaboración de plan anual y supervisiones a establecimientos de salud.

Jul. 2020 – Ago. 2020 Cerro de Pasco, Pasco

EFECTIVA SALUD - APTUS SALUD EMPRESARIAL

MEDICO ASISTENCIAL

 Responsable de triaje diferenciado de trabajadores sintomáticos respiratorios (COVID-19), atención médica y seguimiento clínico remoto en la Unidad Minera Paragsha de la Compañía Volcan.

Abr 2020 – Jul. 2020 Sánchez Carrión, La Libertad

HIDMOR SERVICIOS MEDICOS Y EXAMENES GENERALES

MEDICO EVALUADOR

 Responsable de las evaluaciones clínicas y descarte de COVID -19 a los trabajadores de la empresa minera La Arena.

Oct. 2019 – Mar. 2020 Sánchez Carrión, La Libertad.

STEO SALUD DEL TRABAJO Y EMERGENCIAS OCUPACIONALES MEDICO ASISTENCIAL

- Responsable de las atenciones médicas, urgencias y/o emergencias en unidad móvil, tipo ambulancia II, ubicada en el tramo 2 de la Carretera longitudinal de la sierra – GESVIAS – CONVIAL.
- Brindar charlas de SST y primeros Auxilios.
- Manejo de stock de medicamentos e insumos, emisión de reportes e IPERC.

May. 2018 – May. 2019 Sánchez Carrión, La Libertad

PUESTO DE SALUD I-2 SUCCHACENTRO - MINSA

MEDICO SERUMS

 Responsable de atenciones médicas en consultorio y emergencias tanto de medicina general, pediátricas y ginecológicas. Además, a cargo de los programas de adulto mayor, salud ambiental, promoción de la salud y enfermedades no trasmisibles.

RESOLUCIONES Y RECONOCIMIENTOS

- ✓ Miembro del Comité de Prevención y Control de Infecciones Asociadas a la Atención de Salud, del Hospital "Leoncio Prado" Huamachuco, de la Red de Salud Sánchez Carrión-año 2020 mediante Resolución Directoral Nro.346-2020-GR-LL-GRDS-DRS-RED-SC/DE.
- ✓ Miembro del Equipo de Gestión de la Red Sánchez Carrión, periodo 2022; mediante Resolución Directoral Nro.009-2022-GR-LL-GRDS-DRS-RED-SC/DE.
- ✓ Miembro del Equipo de Gestión de la Red Sánchez Carrión, periodo 2022; mediante Resolución Directoral Nro.014-2021-GR-LL-GRDS-DRS-RED-SC/DE.
- Reconocimiento y felicitación al Equipo de Gestión de la Unidad Ejecutora 406 Salud Sánchez Carrión, durante el periodo 2020, por la eficacia y aporte a la Gestión Publica en Salud bajo los criterios de aptitud y actitud; teniendo en cuenta el análisis de coberturas de los diferentes programas estratégicos del 2020, que contribuyeron a mejorar la calidad de prestaciones de servicios, y al desarrollo integral de las personas y sociedad, mediante Resolución Directoral Nro. 086-2021-GR-LL-GRDS-DRS-RED-SC/DE.
- ✓ Reconocimiento y felicitación a los servidores públicos de la Unidad Ejecutora 406 Salud Sánchez Carrión, por su eficiencia en el desempeño de sus funciones, con el compromiso en el cumplimiento de Indicador FED COVID 19 EN LA PRIMERA VERIFICACION A NIVEL NACIONAL, mediante Resolución directoral Nro. 438- 2022-GR-LL-GRDS-DRS-RED-SC/DE.

CURSOS Y CAPACITACIONES

- ✓ Actualización e implementación de guías técnicas para mejorar la gestión del SISMED en la Red de Salud Sánchez Carrión Área de SISMED de la Red de Salud Sánchez Carrión PONENTE.
- ✓ Codigo de ética de la función pública. Area de Recursos Humanos. (Agosto, 2022)
- ✓ Sistema de Referencias y Contrareferencias Unidad de Seguros de la Red de Salud Sánchez Carrión (Junio, 2022) – PONENTE
- ✓ Planes de afiliación al Seguro Integral de Salud y Correcto llenado de FUAS Unidad de Seguros de la Red de Salud Sánchez Carrión (Junio, 2022) – PONENTE
- ✓ Estandarización de habilidades clínicas en emergencias obstétricas (Claves Obstétricas) Hospital Leoncio Prado de la Red de Salud Sánchez Carrión (Mayo, 2022)
- ✓ XI Congreso Nacional de Medicina, CMP I LA LIBERTAD (Mayo, 2022)
- ✓ Manejo del paciente politraumatizado Hospital Leoncio Prado de la Red de Salud Sánchez Carrión (Abril, 2022)
- ✓ Los primeros auxilios psicológicos en tiempos de pandemia Hospital Leoncio Prado de la Red de Salud Sánchez Carrión (Abril, 2022)
- ✓ Guía de Practica clica de lactancia materna: Política, Técnica correcta de la lactancia materna, extracción, almacenamiento de leche materna y calostroterapia Hospital Leoncio Prado de la Red de Salud Sánchez Carrión (Marzo, 2022)
- ✓ Rompiendo Paradigmas en COVID-19: Retos en Bioseguridad Hospital Leoncio Prado de la Red de Salud Sánchez Carrión (Febrero, 2022)
- ✓ II Curso Regional de Emergencias Medico Quirúrgicas CMP HUARAZ (Octubre, 2021)
- ✓ Oxigenoterapia en el marco de COVID ENSAP (Octubre, 2021)
- ✓ Congreso del Bicentenario por la semana de la Medicina Peruana CMP LA LIBERTAD (Octubre, 2021)
- ✓ Prevención de Riesgos Laborales en la Micro y Pequeña Empresa SUNAFIL (Octubre, 2021)
- ✓ Conociendo la Ley Nro. 30364: Prevención de la Violencia Intrafamiliar Hospital Leoncio Prado de la Red de Salud Sánchez Carrión (Junio, 2021)
- ✓ Promoviendo una alimentación y nutrición saludable en tiempos de pandemia Hospital Leoncio Prado de la Red de Salud Sánchez Carrión (Mayo, 2021)
- ✓ Ingreso de Referencias y Contrareferencias al Sistema REFCON (Mayo, 2021) PONENTE
- ✓ Importancia del Uso y aplicación de pruebas para el diagnóstico del SARS COV 2 Red de Salud Sánchez Carrión. (Febrero, 2021)
- ✓ XV Congreso Internacional de Medicina (Octubre, 2020)
- ✓ Inducción orientación básica según Anexo 4 Anexo 5 (MOD. D.S 023-2017-EM) (Julio,2020)
- ✓ Elaboración del plan de vigilancia, prevención y control del COVID-19 (Junio,2020) \(\right)\) I Curso Virtual: Paciente Critico Respiratorio COVID-19 (Abril, 2020)
- ✓ II Programa de Videoconferencias "Enfrentando la pandemia COVID-19 rol de la atención primaria en salud y equipos de protección personal" (Abril, 2020)
- ✓ I Programa de Videoconferencias "Conocimiento epidemiológico clínico actual de la infección por coranovirus COVID-19" (Abril,2020) Curso de Educación Medica Continua On Line: Ginecología (Diciembre, 2020)
- ✓ Curso ACLS Soporte vital Avanzado (Noviembre, 2019)
- ✓ Curso STOP THE BLEED (Noviembre, 2019)
- ✓ Curso Lo Elemental en ecografia de emergencia obstetrica (Agosto,2020) ☐ Curso taller ITLS International Trauma Life Support. (Junio, 2019).
- ✓ XXIII Curso taller en Manejo de vía aérea e intubación endotraqueal. (Junio, 2019)
- ✓ Curso BLS Soporte Vital Básico. (Enero, 2018)
- ✓ Curso en RCP Básico en Colegio Médico del Perú. (Abril, 2018)
- ✓ Curso –Taller en Emergencias Obstétricas y Neonatales. (Mayo, 2018)

REFERENCIAS

✓ Mg. Jairo Arturo Guevara Castro.

Jefe de Logística de la Red de Salud Sánchez Carrión.

Celular: 987317159

✓ Dra. Katherine Valladares

Jefe de Puesto de Salud Paragsha - Minera Volcan.

Celular: 991157936

✓ Lic. Psicología. Dayana.

Representante de sucursal Huamachuco - HIDMOR.

Celular: 925850274

✓ Lic. Psicologia. Kin Asto.

Jefe de Recursos Humanos - STEO.

Celular: 999181019

✓ Lic. Enfermería. Kely Marceliano Garcia.

Jefe de Puesto de Salud Succhacentro.

Celular: 957200029